{"present": {"1 Singular": {"Affirmative": "scoraim", "Question": "an scoraim?", "Negative": "n\u00ed scoraim"}, "2 Singular": {"Affirmative": "scorann t\u00fa", "Question": "an scorann t\u00fa?", "Negative": "n\u00ed scorann t\u00fa"}, "3 Singular": {"Male": {"Affirmative": "scorann s\u00e9", "Question": "an scorann s\u00e9?", "Negative": "n\u00ed scorann s\u00e9"}, "Female": {"Affirmative": "scorann s\u00ed", "Question": "an scorann s\u00ed?", "Negative": "n\u00ed scorann s\u00ed"}}, "1 Plural": {"Compressed": {"Affirmative": "scoraimid", "Question": "an scoraimid?", "Negative": "n\u00ed scoraimid"}, "Extended": {"Affirmative": "scorann muid", "Question": "an scorann muid?", "Negative": "n\u00ed scorann muid"}}, "2 Plural": {"Affirmative": "scorann sibh", "Question": "an scorann sibh?", "Negative": "n\u00ed scorann sibh"}, "3 Plural": {"Affirmative": "scorann siad", "Question": "an scorann siad?", "Negative": "n\u00ed scorann siad"}, "Passive": {"Affirmative": "scortar", "Question": "an scortar?", "Negative": "n\u00ed scortar"}}, "future": {"1 Singular": {"Affirmative": "scorfaidh m\u00e9", "Question": "an scorfaidh m\u00e9?", "Negative": "n\u00ed scorfaidh m\u00e9"}, "2 Singular": {"Affirmative": "scorfaidh t\u00fa", "Question": "an scorfaidh t\u00fa?", "Negative": "n\u00ed scorfaidh t\u00fa"}, "3 Singular": {"Male": {"Affirmative": "scorfaidh s\u00e9", "Question": "an scorfaidh s\u00e9?", "Negative": "n\u00ed scorfaidh s\u00e9"}, "Female": {"Affirmative": "scorfaidh s\u00ed", "Question": "an scorfaidh s\u00ed?", "Negative": "n\u00ed scorfaidh s\u00ed"}}, "1 Plural": {"Compressed": {"Affirmative": "scorfaimid", "Question": "an scorfaimid?", "Negative": "n\u00ed scorfaimid"}, "Extended": {"Affirmative": "scorfaidh muid", "Question": "an scorfaidh muid?", "Negative": "n\u00ed scorfaidh muid"}}, "2 Plural": {"Affirmative": "scorfaidh sibh", "Question": "an scorfaidh sibh?", "Negative": "n\u00ed scorfaidh sibh"}, "3 Plural": {"Affirmative": "scorfaidh siad", "Question": "an scorfaidh siad?", "Negative": "n\u00ed scorfaidh siad"}, "Passive": {"Affirmative": "scorfar", "Question": "an scorfar?", "Negative": "n\u00ed scorfar"}}, "past": {"1 Singular": {"Affirmative": "scor m\u00e9", "Question": "ar scor m\u00e9?", "Negative": "n\u00edor scor m\u00e9"}, "2 Singular": {"Affirmative": "scor t\u00fa", "Question": "ar scor t\u00fa?", "Negative": "n\u00edor scor t\u00fa"}, "3 Singular": {"Male": {"Affirmative": "scor s\u00e9", "Question": "ar scor s\u00e9?", "Negative": "n\u00edor scor s\u00e9"}, "Female": {"Affirmative": "scor s\u00ed", "Question": "ar scor s\u00ed?", "Negative": "n\u00edor scor s\u00ed"}}, "1 Plural": {"Compressed": {"Affirmative": "scoramar", "Question": "ar scoramar?", "Negative": "n\u00edor scoramar"}, "Extended": {"Affirmative": "scor muid", "Question": "ar scor muid?", "Negative": "n\u00edor scor muid"}}, "2 Plural": {"Affirmative": "scor sibh", "Question": "ar scor sibh?", "Negative": "n\u00edor scor sibh"}, "3 Plural": {"Compressed": {"Affirmative": "scor siad", "Question": "ar scor siad?", "Negative": "n\u00edor scor siad"}, "Extended": {"Affirmative": "scoradar", "Question": "ar scoradar?", "Negative": "n\u00edor scoradar"}}, "Passive": {"Affirmative": "scoradh", "Question": "ar scoradh?", "Negative": "n\u00edor scoradh"}}, "condi": {"1 Singular": {"Affirmative": "scorfainn", "Question": "an scorfainn?", "Negative": "n\u00ed scorfainn"}, "2 Singular": {"Affirmative": "scorf\u00e1", "Question": "an scorf\u00e1?", "Negative": "n\u00ed scorf\u00e1"}, "3 Singular": {"Male": {"Affirmative": "scorfadh s\u00e9", "Question": "an scorfadh s\u00e9?", "Negative": "n\u00ed scorfadh s\u00e9"}, "Female": {"Affirmative": "scorfadh s\u00ed", "Question": "an scorfadh s\u00ed?", "Negative": "n\u00ed scorfadh s\u00ed"}}, "1 Plural": {"Compressed": {"Affirmative": "scorfaimis", "Question": "an scorfaimis?", "Negative": "n\u00ed scorfaimis"}, "Extended": {"Affirmative": "scorfadh muid", "Question": "an scorfadh muid?", "Negative": "n\u00ed scorfadh muid"}}, "2 Plural": {"Affirmative": "scorfadh sibh", "Question": "an scorfadh sibh?", "Negative": "n\u00ed scorfadh sibh"}, "3 Plural": {"Compressed": {"Affirmative": "scorfaid\u00eds", "Question": "an scorfaid\u00eds?", "Negative": "n\u00ed scorfaid\u00eds"}, "Extended": {"Affirmative": "scorfadh siad", "Question": "an scorfadh siad?", "Negative": "n\u00ed scorfadh siad"}}, "Passive": {"Affirmative": "scorfa\u00ed", "Question": "an scorfa\u00ed?", "Negative": "n\u00ed scorfa\u00ed"}}, "imper": {"1 Singular": {"Affirmative": "scoraim!", "Negative": "n\u00e1 scoraim!"}, "2 Singular": {"Affirmative": "scor!", "Negative": "n\u00e1 scor!"}, "3 Singular": {"Male": {"Affirmative": "scoradh s\u00e9!", "Negative": "n\u00e1 scoradh s\u00e9!"}, "Female": {"Affirmative": "scoradh s\u00ed!", "Negative": "n\u00e1 scoradh s\u00ed!"}}, "1 Plural": {"Compressed": {"Affirmative": "scoraimis!", "Negative": "n\u00e1 scoraimis!"}, "Extended": {"Affirmative": "scoradh muid!", "Negative": "n\u00e1 scoradh muid!"}}, "2 Plural": {"Affirmative": "scoraig\u00ed!", "Negative": "n\u00e1 scoraig\u00ed!"}, "3 Plural": {"Compressed": {"Affirmative": "scoraid\u00eds!", "Negative": "n\u00e1 scoraid\u00eds!"}, "Extended": {"Affirmative": "scoradh siad!", "Negative": "n\u00e1 scoradh siad!"}}, "Passive": {"Affirmative": "scortar!", "Negative": "n\u00e1 scortar!"}}, "pastConti": {"1 Singular": {"Affirmative": "scorainn", "Question": "an scorainn?", "Negative": "n\u00ed scorainn"}, "2 Singular": {"Affirmative": "scort\u00e1", "Question": "an scort\u00e1?", "Negative": "n\u00ed scort\u00e1"}, "3 Singular": {"Male": {"Affirmative": "scoradh s\u00e9", "Question": "an scoradh s\u00e9?", "Negative": "n\u00ed scoradh s\u00e9"}, "Female": {"Affirmative": "scoradh s\u00ed", "Question": "an scoradh s\u00ed?", "Negative": "n\u00ed scoradh s\u00ed"}}, "1 Plural": {"Compressed": {"Affirmative": "scoraimis", "Question": "an scoraimis?", "Negative": "n\u00ed scoraimis"}, "Extended": {"Affirmative": "scoradh muid", "Question": "an scoradh muid?", "Negative": "n\u00ed scoradh muid"}}, "2 Plural": {"Affirmative": "scoradh sibh", "Question": "an scoradh sibh?", "Negative": "n\u00ed scoradh sibh"}, "3 Plural": {"Compressed": {"Affirmative": "scoraid\u00eds", "Question": "an scoraid\u00eds?", "Negative": "n\u00ed scoraid\u00eds"}, "Extended": {"Affirmative": "scoradh siad", "Question": "an scoradh siad?", "Negative": "n\u00ed scoradh siad"}}, "Passive": {"Affirmative": "scorta\u00ed", "Question": "an scorta\u00ed?", "Negative": "n\u00ed scorta\u00ed"}}, "subj": {"1 Singular": {"Affirmative": "go scora m\u00e9", "Negative": "n\u00e1r scora m\u00e9"}, "2 Singular": {"Affirmative": "go scora t\u00fa", "Negative": "n\u00e1r scora t\u00fa"}, "3 Singular": {"Male": {"Affirmative": "go scora s\u00e9", "Negative": "n\u00e1r scora s\u00e9"}, "Female": {"Affirmative": "go scora s\u00ed", "Negative": "n\u00e1r scora s\u00ed"}}, "1 Plural": {"Compressed": {"Affirmative": "go scoraimid", "Negative": "n\u00e1r scoraimid"}, "Extended": {"Affirmative": "go scora muid", "Negative": "n\u00e1r scora muid"}}, "2 Plural": {"Affirmative": "go scora sibh", "Negative": "n\u00e1r scora sibh"}, "3 Plural": {"Affirmative": "go scora siad", "Negative": "n\u00e1r scora siad"}, "Passive": {"Affirmative": "go scortar", "Negative": "n\u00e1r scortar"}}, "verbal noun": "scoradh", "verbal adjective": "scortha"}